# 请教陈版主--关于可行性缺口绩效考核的账务处理

提问人：飘~~ 时间：2020-12-21 11:25:10
做了一个BOT模式的财务决算审计，企业与政府签订合作协议的时候约定政府根据工程的可用性，进行绩效考核，确定可行性缺口补助支付金额。可行性缺口补助由可用性付费和运营服务费两部分，具体的计算公式为：
C=70%A+（30%A+B）*a-D，C-可行性缺口补助金额，A-按年支付的固定可用性付费金额，B-按年支付的运营服务费金额，D-使用者付费金额，a-绩效考核系数。
请问陈版主，该企业的金融资产初始金额应如何确认？后续企业的在收到政府支付的可行性缺口补足金额时，应如何进行账务处理？

回答人：chenyiwei
金融资产的初始计量，首先是要确定每年度收款额中用于补偿基础设施建造成本和融资利息（如有）的部分。
其计算公式是：（C+D）-估计的年度运营服务成本*（1+合理的成本利润率）。
对于绩效考核系数a，应根据以往历史经验和本合同的具体情况予以合理、谨慎估计，例如，预计很可能达到最高标准的，可以按最高的系数进行估计。